# Batista Tomé Oliveira

Tel: (+244) 941551087/994608684 Solteiro E-mail: <u>batistatomeoliveira96@gmail.com</u> Endereço: Rocha Pinto, Rua da Enana Data de nascimento: 15/04/2000

# Desenvolvedor de Softwares

Sempre envolvido na área de programação de computadores, pretendo levar estes recursos para a vida profissional, facilidade de trabalhar em grupos, bom relacionamento com as pessoas, responsabilidade e espírito de liderança. Paixão por idiomas e novas experiências na área de tecnologias e informação.

## Experiência Profissional

Cargo: Desenvolvedor Full Stack JS(MERN)

**Datas**: 07/2019 a 11/2019.

Empresa: Hamburgaria do Justo.

Desenolvimento de uma aplicação web para encomeda e entrega de fastfoods.

Cargo: Programador PHP e Gerente de Banco de Dados Mysql

**Datas**: 09/2019 a 11/2019.

Empresa: IMPAL(PROJECTO FINAL DA ESCOLA).

Desenolvimento De uma aplicação web para vendas de productos da NCR.

## Formação Académica

## Técnico Médio de Informática.

Instituto Médio Politécnico Alda Lara – 01/2016 a 11/2019.

#### **Skills**

- Desenvolvedor Full Stack JS (Reactis, Nodejs, Express e MongoDB).
- MYSQL
- MongoDB.
- Web Designer (HTML, CSS3 & JS).
- Git & GitHub.
- PHP

#### Idiomas

### Inglês

| COMPREENDER      |         | FALAR           |               | ESCREVER |
|------------------|---------|-----------------|---------------|----------|
| Compreensão oral | Leitura | Interacção oral | Produção oral |          |
| B2               | B1      | B2              | B2            | B1       |